臺灣高等法院刑事判決
111年度上訴字第892號
上  訴  人  
即  被  告  周承德




選任辯護人  鄭成東律師(法扶律師)          
上列上訴人即被告因違反槍砲彈藥刀械管制條例案件，不服臺灣
士林地方法院109年度訴字第63號，中華民國111年1月13日第一
審判決（起訴案號：臺灣士林地方檢察署108年度偵字第10360號
），提起上訴，本院判決如下：
    主  文
原判決撤銷。
周承德犯非法寄藏可發射子彈具有殺傷力之槍枝罪，處有期刑徒
刑參年，併科罰金新臺幣參萬元，罰金如易服勞役，以新臺幣壹
仟元折算壹日。
扣案如附表所示之物沒收。
    事  實
一、周承德明知具有殺傷力之其他可發射金屬或子彈之槍枝，係
    屬槍砲彈藥刀械管制條例所列管之槍砲，非經中央主管機關
    許可，不得寄藏、持有。詎其竟仍基於非法寄藏可發射子彈
    具有殺傷力槍枝之犯意，於民國97至98年間，在臺北市光復
    北路與民生路口附近，受已成年真實姓名年籍均不詳自稱「
    林明厚」(綽號明哥，已歿)之人委託，代為保管如附表所示
    可發射子彈具殺傷力之改造手槍1支(下稱扣案槍枝)，並將
    之藏放在其位於臺北市○○區○○街000巷00號0樓之住處。嗣於
    108年7月6日凌晨1時許，因停放在周承德住處前，車牌號碼
    為000-0000號之自用小客車遭不詳人士持槍射擊，臺北市政
    府警察局內湖分局員警據報後，調閱該處監視錄影畫面，發
    現周承德於槍擊發生後，有將一黑色電腦包藏匿於上址後方
    防火巷內，警方乃前往該址，除發現上開黑色電腦包外，並
    自內起出扣案槍枝，始查悉上情，。
二、案經臺北市政府警察局內湖分局報告臺灣士林地方檢察署檢
    察官偵查後提起公訴。
    理  由
壹、程序事項：
　　本判決認定事實所引用之供述證據，檢察官、上訴人即被告
    周承德（下稱被告）及辯護人對於證據能力均表示無意見，
    迄至言詞辯論終結前均無異議，本院審酌該等證據資料製作
    時之情況，亦無違法不當及證明力明顯過低之瑕疵，認作為
    證據應屬適當。非供述證據部分，核無違反法定程序取得之
    情形，且與本案犯罪事實具有關聯性，均認有證據能力。
貳、實體部分
一、訊之被告周承德固坦言有受現已歿之友人林明厚之託，代為
    保管上開槍枝，惟否認有何寄藏槍枝之犯行，並以:伊不知
    該把槍枝具有殺傷力，伊僅係為保護家人及小孩，並無殺人
    或傷害之犯等語置辯。經查:
　㈠本件係因於108年7月26日凌晨1時許，停放在台北市○○區○○街
    000巷00號處，車牌號碼為000-0000號之自用小客車，遭不
    詳人士槍擊，臺北市政府警察局內湖分局員警據報後乃調閱
    該址附近監視器畫面，發現被告有於案發當日凌晨2時許持
    一黑色電腦包行經該處，警方嗣於台北市○○區○○街000巷00
    號後方防火巷起出該內置有扣案槍枝之黑色電腦包等情，業
    據被告供述在卷，核與證人即車牌號碼為000-0000號之自用
    小客車車主趙淑賢於警詢時證述相符，並有監視器翻拍照片
    、現場照片及臺北市政府警察局內湖分局搜索扣押筆錄、扣
    押物品目錄表在卷足憑(偵卷第26頁至第35頁及第49頁至第5
    3頁)，此部分事實堪以認定。
　㈡上開扣案槍枝經送請內政部警政署刑事警察局鑑定後，認送
    鑑手槍（槍枝管制編號0000000000，含彈匣2個），係改造
    手槍，由仿半自動手槍製造之槍枝，換裝土造金屬槍管而成
    ，擊發功能正常，可供擊發適用子彈使用，認具殺傷力，有
    該局108年7月23日刑鑑字第0000000000號鑑定書在卷可稽（
    見偵卷第107頁至第111頁），是足認扣案槍枝確具殺傷力無
    訛。
　㈢被告於警詢、偵查及原審審理時，均坦言扣案槍枝係伊保管
    等情不諱(偵卷第18頁、第88頁、第206頁及原審卷第246頁)
    。而就扣案槍枝何來乙節，被告於偵查中稱:扣案槍枝確係
    林明厚(綽號明哥)之人寄藏在伊這邊，他有幫派背景，不會
    將槍放在自己身邊，他之後就過世了等語明確(偵卷第88頁
    、第205頁)。而本件承辦員警嗣分別對扣案槍枝之握把處、
    板機處、滑套處及彈匣採證送驗，經送請臺北市政府警察局
    鑑定後，在扣案槍枝之握把處、板機處、滑套處檢出一混合
    型之DNA－STR型別，不排除為被告與另一未知人士DNA混合之
    結果；至彈匣部分僅檢出一位男性之DNA－STR主要型別，經
    比對結果發現與被告之DNA－STR型別相符，此亦有臺北市政
    府警察局鑑定書（實驗室案件編號：0000000000000 ）附卷
    可憑（見偵卷第133頁至第137頁），益徵被告陳述扣案槍枝
    係他人交付，由其負責保管乙節確屬實在。
　㈣至被告嗣於本院審理時改稱:伊不知扣案槍枝有殺傷力等語。
    惟被告於偵查時已坦言:係因遭他人恐嚇，所以才上網買空
    包彈，是為了要保護家人，確有在家擊發空包彈過等語明確
    (偵卷第205頁)。在原審準備程序時亦陳稱:伊於二、三年前
    因與人發生衝突，有人來住處恐嚇，所以當時有發射林明厚
    交給伊的5顆空包彈嚇阻來伊家的人，後來有再去購買空包
    彈，即係為警查獲的東西等語(原審卷一第46頁)。是依被告
    上開所述，其除曾以扣案槍枝試射空包彈外，且亦持扣案槍
    枝發射空包彈成功嚇阻他人，被告對扣案槍枝具備有殺傷力
    而足以嚇阻他人乙節，了然於胸。況被告嗣再次購買空包彈
    以備不時之需以觀，益徵其確信扣案槍枝可擊發子彈確具有
    殺傷力，否則豈有再次購入空包彈之理。綜上，被告知悉扣
    案槍枝具有殺傷力乙節，堪以認定。被告上開所辯，顯不足
    採。
二、綜上，本件事證明確，被告上開所辯，無非事後卸責之詞，
    不足採信，被告犯行洵堪認定，應依法科。
三、論罪科刑部分
　㈠新舊法比較
　  被告行為後，槍砲彈藥刀械管制條例於109年6月10日修正公
    布，並在109年6月12日施行。修正前第7條第1項、第4項規
    定：「未經許可，製造、販賣或運輸火砲、肩射武器、機關
    槍、衝鋒槍、卡柄槍、自動步槍、普通步槍、馬槍、手槍或
    各類砲彈、炸彈、爆裂物者，處無期徒刑或7年以上有期徒
    刑，併科新臺幣3,000萬元以下罰金。」、「未經許可，持
    有、寄藏或意圖販賣而陳列第1項所列槍砲、彈藥者，處5年
    以上有期徒刑，併科新臺幣1,000萬元以下罰金。」，修正
    後則規定：「未經許可，製造、販賣或運輸制式或非制式火
    砲、肩射武器、機關槍、衝鋒槍、卡柄槍、自動步槍、普通
    步槍、馬槍、手槍或各類砲彈、炸彈、爆裂物者，處無期徒
    刑或7年以上有期徒刑，併科新臺幣3,000萬元以下罰金。」
    、「未經許可，持有、寄藏或意圖販賣而陳列第1項所列槍
    砲、彈藥者，處5年以上有期徒刑，併科新臺幣1,000萬元以
    下罰金。」。再修正前第8條第1項、第4項規定：「未經許
    可，製造、販賣或運輸鋼筆槍、瓦斯槍、麻醉槍、獵槍、空
    氣槍或第4 條第1 項第1 款所定其他可發射金屬或子彈具有
    殺傷力之各式槍砲者，處無期徒刑或5年以上有期徒刑，併
    科新臺幣1,000 萬元以下罰金。」、「未經許可，持有、寄
    藏或意圖販賣而陳列第1 項所列槍枝者，處3年以上10年以
    下有期徒刑，併科新臺幣700萬元以下罰金。」，修正後則
    規定：「未經許可，製造、販賣或運輸制式或非制式鋼筆槍
    、瓦斯槍、麻醉槍、獵槍、空氣槍或第4條第1項第1款所定
    其他可發射金屬或子彈具有殺傷力之各式槍砲者，處無期徒
    刑或5年以上有期徒刑，併科新臺幣1,000萬元以下罰金。」
    、「未經許可，持有、寄藏或意圖販賣而陳列第1 項所列槍
    砲者，處3年以上10年以下有期徒刑，併科新臺幣700萬元以
    下罰金。」；而上開槍砲彈藥刀械管制條例之修正說明略以
    ：「依司法實務相關見解，制式槍枝係指『經政府立案、合
    法工廠生產之槍枝』；非制式槍枝則指『非政府立案合法工廠
    或私人自行生產之土造槍枝，又可分為仿造槍（仿制式槍枝
    ）、改造槍（改造信號槍、改造玩具槍）及各式土造槍枝（
    如鋼管槍）』；至於原司法實務所指其他可發射金屬或子彈
    具有殺傷力之各式槍砲，即非制式手槍部分之見解，自因本
    次修法變更槍砲之定義，本於具體個案審酌是否繼續適用」
    、「鑒於現行查獲具殺傷力之違法槍枝，多屬非制式槍枝，
    可遠距離致人死傷，且殺傷力不亞於制式槍枝，對人民生命
    、身體、自由及財產法益之危害，實與制式槍枝無異；另因
    非制式槍枝之取得成本遠低於購買制式槍枝，且製造技術門
    檻不高、網路取得改造資訊容易，導致非制式槍枝氾濫情形
    嚴重，若區分制式與否而分別適用第7條或第8條處罰，將使
    不法分子傾向使用非制式槍砲從事不法行為，以規避第7條
    較重之刑責，無異加深不法分子大量使用非制式槍砲之誘因
    ，爰為有效遏止持非制式槍砲進行犯罪情形，非制式槍砲與
    制式槍砲罪責確有一致之必要。」、「為使違法槍砲之管制
    作為更臻嚴密，並遏阻非制式槍砲氾濫情形，以確保人民之
    生命、身體、自由及財產安全，爰修正第1項第1款之槍砲定
    義，使特定類型槍砲之管制範圍明確及於所有具殺傷力之制
    式及非制式槍砲，且有違法製造等行為，不論標的為制式或
    非制式槍砲，皆應依特定類型管制槍砲之處罰規定進行追訴
    。」（第4條部分）；「配合修正條文第4 條第1項第1款修
    正槍砲定義，於第1項增列『制式或非制式』之文字」（第7條
    部分）；「第1項增列『制式或非制式』之文字，修正理由同
    修正條文第7條說明」、「為統一『槍砲』之用詞，爰第 2項
    及第4 項酌作文字修正」（第8條部分）。依此立法說明以
    觀，本次槍砲彈藥刀械管制條例之修正目的，在於有效遏止
    持非制式槍砲進行犯罪，乃認非制式槍砲與制式槍砲之罪責
    有一致性之必要，故於第4 條、第7條至第8條均增加「制式
    或非制式」之態樣，亦即不分制式或非制式槍砲，凡屬第7
    條所列各類槍砲且具有殺傷力者，概依第7條規定處罰。是
    本案被告非法寄藏、持有可發射子彈具有殺傷力之改造手槍
    之行為，於槍砲彈藥刀械管制條例修正前，原依該條例第8
    條第4項予以論處，於修正後，則應依該條例第7條第4項予
    以論處。經比較新舊法，修正後之規定並未較有利於被告，
    依刑法第2條第1項前段之規定，自應適用被告行為時即修正
    前槍砲彈藥刀械管制條例之規定論處。
　㈡按槍砲彈藥刀械管制條例將「持有」與「寄藏」行為分別定
    其處罰規定，而寄藏與持有，均係將物置於自己實力支配之
    下，僅寄藏必先有他人之持有行為，而後始為之受「寄」代
    「藏」而已。故寄藏之受人委託代為保管，其保管之本身，
    亦屬持有。不過，此之持有係受寄託之當然結果，故法律上
    宜僅就寄藏行為為包括之評價，不再就持有行為予以論罪。
    而寄藏與持有之界限，應以持有即實力支配係為他人或為自
    己而占有管領為判別準據（最高法院97年度台上字第2334號
    號判決意旨參照）。本件被告係受友人即綽號明哥之林明厚
    所託，代為保管扣案槍枝，已如前述，是被告顯非單純持有
    ，依上開說明，核被告所為，應係犯修正前槍砲彈藥刀械管
    制條例第8條第4項之未經許可，寄藏其他可發射子彈具有殺
    傷力槍枝罪。起訴意旨認被告持有扣案槍枝部分係涉犯非法
    持有槍枝罪，容有誤會，惟非法寄藏與持有扣案槍枝，縱犯
    罪之行為態樣有持有或寄藏之不同，然其論罪科刑之法條既
    屬相同，自不生變更起訴法條之問題。又係依被告於訴訟上
    主張而為認定，並無礙及被告之防禦權，附此敘明。
　㈢本件並無刑法第47條第1項累犯加重之適用
　　被告前因公共危險案件，經臺灣士林地方法院以104年度士
    交簡字第1038號判決判處有期徒刑4月確定，於104年12月10
    日易科罰金執行完畢，有本院被告前案紀錄表在卷可稽（見
    本院卷第44頁），其受有期徒刑之執行完畢後，5年以內故
    意再犯本件最重本刑為有期徒刑以上之罪，故符合刑法第47
    條第1項之累犯要件。惟審酌被告於構成累犯之前案為公共
    危險案件，與本案之犯罪型態及罪名均不相同，且所侵害之
    法益、對社會之危害程度，亦有相當差別，兩者間顯無延續
    性或關聯性，並非於一定期間內重複為同一罪質之犯罪之情
    形。揆諸司法院釋字第775號解釋意旨，衡酌罪刑相當原則
    及比例原則，爰不依刑法第47條第1項規定加重其刑。
  ㈣本件並無刑法第19條第2項之適用
　  按行為時因精神障礙或其他心智缺陷，致其辨識行為違法或
    依其辨識而行為之能力，顯著減低者，得減輕其刑，刑法第
    19條第2項定有明文。經查:
　⑴本件原審依被告之請求(原審卷㈠第55頁)將本件送請國立臺灣
    大學醫學院附設醫院(稱臺大醫院)鑑定，認被告於30歲後，
    確有出現酒精及鎮靜安眠藥使用障礙症，並常以恐慌發作的
    方式表現，因於38歲後因造成顯著困擾之憂鬱症狀，被診斷
    為其他雙相情緒障礙症，且需長期精神科就診與藥物治療，
    而本案因涵蓋時間時間甚長，與被告上開酒精、鎮靜安眠藥
    使用障礙及雙相情緒障礙影響時間確有重合，惟認被告行為
    與其反社會人格障礙症較為相關，而其他精神疾病尚未影響
    其持有槍枝之相辨識其行為違法及其辨識而為行為之能力，
    而單就行為分析，被告於本案行為相關之辨識其行為違法之
    能力或依其辨識而行為之能力無欠缺或顯著減低之情形，此
    有該院110年10月22日校附醫精字第1104700234號函所附精
    神鑑定報告書可參（見原審卷㈡第197頁至第215頁）。
　⑵經審酌本件員警於獲報上開車輛槍擊案件後，即有至被告住
    處查訪，惟斯時被告並未承認持有槍枝，而係待警方離去後
    ，旋於同日凌晨2時許，將置有扣案槍枝之黑色電腦包棄置
    於住處後方防火巷等情，業據被告於偵查時供述在卷(偵卷
    第205頁)，並有員警職務報告1份在卷足憑(偵卷第214頁)。
    而就被告何以突於深夜時分攜該置有扣案槍枝之電腦包外出
    棄置乙節，坦言係因為員警找到伊之後，伊因心虛，認不應
    將槍枝等物置於家中，方拿去他處藏放等語明確(偵卷第205
    頁至第206頁)。再審酌於被告於警詢時即已坦言:「明哥交
    給我的槍讓我很困擾，一方面怕被警方查獲，一方面又可以
    保護我與我的家人」等語明確(偵卷第19頁)。足徵被告於收
    受扣案槍枝之際，即已知悉此舉實屬違法，有遭警方查緝之
    可能；而被告於警方登門詢問時，知悉迴避員警問題，且於
    警方離去之後，立即將扣案槍枝攜離住家，並選擇隱匿地點
    藏放，此益徵被告自持有之初迄為警查獲止，均明暸其保管
    扣案槍枝係屬違法無訛。
　⑶綜合上述鑑定報告及卷內證據，足認被告並無行為時因精神
    障礙或其他心智缺陷，致其辨識行為違法或依其辨識而行為
    之能力，顯著減低者之情形，自無刑法第19條第2項之適用
    甚明。
　⑷被告選任辯護人質以上開鑑定報告既稱被告有雙向情緒障礙
    、情緒焦慮及自我控制能力不佳之情形，但卻又說被告辨識
    能力沒有顯著降低，前後顯有矛盾不一；況被告平日均係在
    國防醫學院三軍總醫院就診(下稱三軍總醫院)，請求送三軍
    總醫院再為鑑定乙節:
　①本件被告雖罹有上開精神疾病，惟其是否有刑法第19條2項之
    適用，仍應以被告行為時是否有因其精神障礙或其他心智缺
    陷，導致其辨識行為違法或依其辨識而行為之能力，顯著減
    低者為判斷，非謂罹有精神疾病即當然有刑法第19條第2項
    之適用甚明。被告於本案行為相關之辨識其行為違法之能力
    或依其辨識而行為之能力無欠缺或顯著減低之情形，業經本
    院詳述如前，是選任辯護人以前詞質以上開鑑定報告有前後
    矛盾不一乙節，自不足採。
　②至辯護人以被告係於三軍總醫院就診，請求再送三軍總醫院
    為鑑定部分:
　　本件係被告請求送臺大醫院為精神鑑定(詳見原審卷一第55
    頁)，而為求鑑定之完整，三軍總醫院有依原審函文於109年
    8月20日以院三病歷字第1090010037號函檢送被告自99年起
    迄109年8月為止之就診病歷(原審卷㈠第103頁至第194頁)，
    原審並依臺大醫院函文而函調被告於就讀臺北市立懷生國民
    小學及臺北市立懷生國民中學之學生資料、被告於法務部○○
    ○○○○○、宜蘭監獄之就醫紀錄及被告於松德精神科診所、天
    主教靈醫會醫療財團法人羅東聖母醫院、國軍桃園總醫院之
    就診病歷等資料(詳見原審卷㈡第99頁至第105頁、第107頁至
    第117頁、第121頁至第125頁、第129頁至第139頁、第143頁
    至第190頁)以供臺大醫院為鑑定。是本件既係依被告之請求
    而送臺大醫院為鑑定，且該院亦已綜合被告求學歷程、於各
    不同醫院所為診療資料及訪談結果而為完整鑑定，難認有何
    違法或不足之處。被告及其選任辯護人雖稱上開鑑定報告有
    矛盾不一乙節，然此部分抗辯為無理由，業經本院說明如前
    ，除此之外，並未敘明該鑑定有何違誤之處。是此部分事證
    已明，被告及其選任辯護人請求再送他醫療院所鑑定，依刑
    事訴訟法第163條之2第2項第3款規定，難認有再調查之必要
    ，自難遽採，故本院認無再送他醫療院所為鑑定之必要，亦
    併此敘明之。
　㈤本件並無槍砲彈藥刀械管制條例第18條第4項之適用
　　按槍砲彈藥刀械管制條例第18條第4項前段規定：「犯本條
    例之罪，於偵查或審判中自白，並供述全部槍砲、彈藥、刀
    械之來源及去向，因而查獲或因而防止重大危害治安事件之
    發生者，減輕或免除其刑。」其立法本旨，係在鼓勵犯上開
    條例之罪者自白，如依其自白進而查獲該槍彈、刀械的來源
    供給者及所持有的槍彈、刀械去向，或因而防止重大危害治
    安事件的發生時，既能及早破獲相關犯罪人員，並免該槍彈
    、刀械續遭持為犯罪所用，足以消弭犯罪於未然，乃予寬遇
    ，以啟自新。反之，犯該條例之罪者，雖於偵查或審判中自
    白，但若並未因而查獲該槍彈、刀械的來源及去向，追究相
    關之犯罪人員，或因而防止重大危害治安事件之發生，自不
    符合該條項減免其刑之要件(最高法院111年度台上字第4063
    號判決意旨可資參照)。被告選任辯護人雖主張被告有供出
    槍彈之上游，請求依槍砲彈藥刀械管制條例第18條第4項規
    定減輕其刑。然被告於警詢、偵查時均稱扣案槍枝係綽號明
    哥之林明厚委請其代為保管，惟被告亦稱林明厚業已過世，
    且亦未提供任何相關資料以供調查，自無可能因被告前揭陳
    述而有所展獲，揆諸上開說明，與槍砲彈藥刀械管制條例第
    18條第4項「因而查獲或因而防止重大危害治安事件之發生
    者」之要件並不相符，自無從依該規定減輕其刑。
　㈥本件並無刑法第59條酌減其刑之適用
　　按刑法第59條規定犯罪之情狀顯可憫恕，認科以最低度刑仍
    嫌過重者，得酌量減輕其刑，此雖為法院依法得行使裁量之
    事項，然非漫無限制，必須犯罪另有特殊之原因、環境與情
    狀，在客觀上足以引起一般之同情，認為即予宣告法定最低
    度刑期，猶嫌過重者，始有其適用。是以，為此項裁量減輕
    其刑時，必須就被告全部犯罪情狀予以審酌，在客觀上是否
    有足以引起社會上一般人之同情，而可憫恕之情形，始謂適
    法（最高法院88年度台上字第6683號判決意旨可參）。辯護
    人主張被告因罹患精神疾病，係因為免他人威脅家人生活安
    全方持有扣案槍枝，家中尚有子女待扶養，有情輕法重情事
    ，應依刑法第59條酌減其刑。然被告寄藏本案槍枝時間近10
    年，危害社會治安甚鉅，依社會常情，客觀上並無量處最低
    度刑仍嫌過重，而引起社會一般人同情，致情輕法重之顯堪
    憫恕之情形，是辯護人主張依刑法第59條規定酌減被告之刑
    ，自屬無據，殊無足採。
四、撤銷改判之理由
　㈠原審認本件事證明確，據予論罪科刑，固非無見；惟查：①本
    件被告係受綽號明哥之林明厚所託，而代為保管扣案槍枝，
    已如述，被告顯非單純持有，是核其所為，應係犯修正前槍
    砲彈藥刀械管制條例第8條第4項之未經許可，寄藏其他可發
    射子彈具有殺傷力槍枝罪。原審認被告係犯修正前槍砲彈藥
    刀械管制條例第8條第4項之未經許可，持有其他可發射子彈
    具有殺傷力槍枝罪，自有未洽；②本件被告雖符刑法第47條
    第1項累犯之要件，惟被告前案為公共危險案件，與本案之
    犯罪型態及罪名均不相同，且所侵害之法益、對社會之危害
    程度，亦有相當差別，兩者間顯無延續性或關聯性，並非於
    一定期間內重複為同一罪質之犯罪之情形，依司法院釋字第
    775號解釋意旨，衡酌罪刑相當原則及比例原則，自無需依
    刑法第47條第1項規定加重其刑，原審依刑法第47條第1項規
    定，加重被告刑度，於法亦有未合。被告及其選任辯護人上
    訴意旨否認知悉槍枝有殺傷力及主張本件有刑法第19條第2
    項、第59條及槍砲彈藥刀械管制條例第18條第4項之適用，
    雖如前述，並無理由，然被告及其選任辯護人主張本件並無
    刑法第47條第1項累犯加重其刑適用之部分，為有理由。從
    而，原判決既有上開可議之處，自應由本院撤銷原判決，另
    為適法之判決。
　㈡爰以行為人之責任基礎，審酌被告非法寄藏具殺傷力之槍枝
    之行為，具有相當之危險性，嚴重危害社會治安，且寄藏時
    間將近10年之久，兼衡被告於本院審理時坦言扣案槍枝確屬
    其保管，惟否認知悉該槍枝具有殺傷力之犯後態度，暨被告
    於本院自述係高職畢業，育有二子，目前無業，依靠低收入
    戶補貼維持生活(本院卷第78頁)，以及其患有相關精神疾病
    (如前述鑑定告書所載)等一切情狀，量處如主文第2項所示
    之刑，並就罰金部分諭知易服勞役之折算標準。
五、沒收部分：
    扣案槍枝經鑑定後具有殺傷力一節，已如上述，自屬違禁物
    無訛，爰併依刑法第38條第1項之規定，不問屬於犯人與否
    ，宣告沒收。
據上論斷，應依刑事訴訟法第369條第1項前段、第364條、第299
條第1項前段，判決如主文。
本案經檢察官江玟萱提起公訴，被告提起上訴，檢察官林綉惠到
庭執行職務。
中　　華　　民　　國　　111 　年　　10　　月　　6 　　日
                  刑事第十三庭  審判長法　官  吳冠霆
                                      法　官  邰婉玲
                                      法　官  柯姿佐
以上正本證明與原本無異。
如不服本判決，應於收受送達後20日內向本院提出上訴書狀，其
未敘述上訴之理由者並得於提起上訴後20日內向本院補提理由書
（均須按他造當事人之人數附繕本）「切勿逕送上級法院」。
                                      書記官  蔡硃燕
中　　華　　民　　國　　111 　年　　10　　月　　6 　　日
附錄：本案論罪科刑法條全文
修正前槍砲彈藥刀械管制條例第8條
未經許可，製造、販賣或運輸鋼筆槍、瓦斯槍、麻醉槍、獵槍、
空氣槍或第四條第一項第一款所定其他可發射金屬或子彈具有殺
傷力之各式槍砲者，處無期徒刑或五年以上有期徒刑，併科新臺
幣一千萬元以下罰金。
未經許可，轉讓、出租或出借前項所列槍枝者，處五年以上有期
徒刑，併科新臺幣一千萬元以下罰金。
意圖供自己或他人犯罪之用，而犯前二項之罪者，處無期徒刑或
七年以上有期徒刑，併科新臺幣一千萬元以下罰金。
未經許可，持有、寄藏或意圖販賣而陳列第一項所列槍枝者，處
三年以上十年以下有期徒刑，併科新臺幣七百萬元以下罰金。
第一項至第三項之未遂犯罰之。
犯第一項、第二項或第四項有關空氣槍之罪，其情節輕微者，得
減輕其刑。　　　　　

附表：
編號 物  品  名  稱 數量 製造方式 槍枝管制編號 鑑  定  結  果  一 非制式手槍，由仿半自動手槍製造之槍枝（含彈匣2 個） 1 支 換裝土造金屬槍管而成 0000000000 擊發功能正常，可供擊發適用子彈使用，認具殺傷力